臺灣高雄地方法院刑事判決　　　　　　　　　　　　九十一年度交易字第一九號
　　公　訴　人　臺灣高雄地方法院檢察署檢察官
　　被　　　告　甲○○
右列被告因過失致死案件，經檢察官提起公訴（九十年度偵字第二二七九五號），本
院判決如左：
    主  文
甲○○因過失致人於死，處有期徒刑伍月，如易科罰金，以參佰元折算壹日，緩刑貳
年。
    事  實
一、甲○○考領有普通小型車駕駛執照，於民國九十年十一月十日上午七時三十五分
    許，駕駛車牌號碼ＶＵ─七六六六號自用小客車載乘客乙○○，沿高雄縣旗山鎮
    ○○○路內側車道，由北往南方向行駛，行經延平一路與民生一街交叉路口時（
    民生一街在過該路口後以東改稱民權一街），其原應注意汽車行駛時，駕駛人應
    注意車前狀況，並隨時採取必要安全措施，而依當時客觀天候晴、日間自然光線
    、柏油地面乾燥、無缺陷、無障礙物視距良好情形，依其智識能力並無不能注意
    之情事，竟疏於注意，貿然直行通過上開路口，適有王瑞珍騎乘車牌號碼ＯＳＷ
    ─二三九號重型機車，沿延平一路與甲○○同向行駛而欲左轉民權一街，亦疏於
    注意左轉車應讓直行車先行，而貿然左轉民權一街，甲○○駕駛車輛之右前車頭
    遂撞及王瑞珍重型機車左側，王瑞珍失去平衡人車倒地，因此受有頭部外傷、顱
    內大量出血等傷害，經甲○○將王瑞珍送醫急救，王瑞珍仍於送醫途中之九十年
    十一月十日上午八時不治死亡。甲○○肇事後，於有權偵查犯罪之警察機關，僅
    知悉犯罪事實，但不知悉犯罪人前，主動向據報前往處理本件交通事故之警員承
    認肇事自首而願接受裁判。
二、案經高雄縣警察局旗山分局報請臺灣高雄地方法院檢察署檢察官偵查起訴。
    理  由
一、右述犯罪事實，業經被告甲○○於警訊、偵查及本院審理中坦白承認，核與證人
    即坐於甲○○車內之乘客乙○○於警訊及本院審理中證述情節相符，並經被害人
    王瑞珍家屬丙○○、伍美雄、王來好陳述所實，而依卷附之現場照片八幀及道路
    交通安全事故調查表顯示：肇事後被告車輛停放在延平一路與民權一街口以南三
    點二公尺之延平一路內側車道上，被害人機車橫倒在被告車輛右前車頭西南方四
    點九公處，在被告機車及被害人機車倒地處間之延平一路內側車道上並留有血跡
    及南北向機車刮痕（長一點九公尺）各一處，在上開路口中間（距路口南方約二
    點九公尺）之延平一路內側車道上亦留有一南北向之機車刮痕（長零點九公尺）
    ，二處機車刮痕均近內車道分道線，有上述肇事現場照片八幀、與道路交通安全
    事故調查表、高雄縣警察局旗山分局處理變死案件初步調查報告書各一份附卷可
    證，堪認被告與被害人同向行駛，行經上開路口，直行之被告疏未注意被害人欲
    左轉民權一街，致生碰撞。又被害人王瑞珍因本件交通事故受有頭部外傷、顱內
    大量出血、左小腿、足背部擦傷、左前臂後部、上臂後部瘀血等傷害，因而不治
    死亡之事實，業經臺灣高雄地方法院檢察署檢察官督同檢驗員相驗明確，有照片
    四幅、臺灣高雄地方法院檢察署相驗筆錄、相驗屍體證明書、鑑定驗斷書等各一
    份在卷足參。按汽車行進中駕駛人應注意車前狀況，隨時採取必要安全措施，道
    路交通安全規則第九十四條第三項定有明文，被告既考領有普通小型車駕駛執照
    ，有駕駛執照影本一紙附卷，對於上開規定應知之甚詳，駕車時本應具有前揭注
    意義務，並應具有注意能力至屬甚明，又依當時客觀情形天候晴，日間自然光線
    、柏油路面乾燥無缺陷、視距良好無障礙物，有上述道路交通安全事故調查表可
    證，並無不能注意之情事，竟疏於未注意車前狀況，因而肇事導致被害人死亡，
    其有過失至為灼然，本件交通事故經送台灣省高屏澎車輛行車事故鑑定委員會鑑
    定結果，認：「王瑞珍駕駛重機車左轉未讓直行車先行為肇事主因，甲○○駕駛
    自小客車未注意車前狀況為肇事次因。」亦同此見解，有上開事故鑑定委員會九
    十一年一月十八日高屏澎鑑字第九一○一六二號函及所附鑑定意見書一份在卷足
    參。另轉彎車應讓直行車先行，道路交通安全規則第一百零二條第六款亦定有明
    文，被害人王瑞珍轉彎車應讓直行車先行，於客觀上無不能注意情事，竟疏於注
    意，貿然於上開路口左轉，未讓被告之直行車先行，已如前述，則被害人就本件
    交通事故之發生亦有過失甚明，惟此無解於被告之過失責任，附此敘明。而被告
    之過失行為與被害人王瑞珍之死亡結果間具有相當因果關係。綜上所述，足見被
    告之自白核與事實相符，自可採為論罪科刑之依據。從而，本件事證已臻明確，
    被告犯行洵堪認定，應予依法論科。
二、核被告甲○○所為，係犯刑法第二百七十六條第一項之過失致人於死罪。又被告
    於肇事後，警方據報前往處理，在有權偵查犯罪之警察機關僅知悉犯罪事實，但
    不知犯罪人為何人前，被告主動向前往處理之警員丁○○坦承肇事一情，業經證
    人丁○○警員到庭證述明確，足見被告對於未發覺之罪自首而願接受裁判，應依
    刑法第六十二條前段規定，減輕其刑。審酌被告車禍肇事造成被害人死亡之無法
    彌補損害，惟被告就本件車禍發生之過失較輕，且肇事後立即將被害人送醫急救
    ，且事後與被害人家屬以新台幣二百四十萬元達成調解，業據被害人家屬伍美雄
    到庭作證屬實，並有高雄縣旗山鎮調解委員會調解書一紙附卷足參，犯後坦承犯
    行態度良好等一切情狀，量處如主文所示之刑，並諭知易科罰金之折算標準。再
    查被告前未曾受有期徒刑以上刑之宣告，有台灣高雄地方法院檢察署刑案資料查
    註紀錄表及台灣高等法院被告全國前案紀錄表各一份附卷可查，被告因過失而犯
    罪，且已與被害人家屬達成民事和解，經此偵審程序，當知所警惕，應不會有再
    犯之虞，本院認所宣告之刑以暫不執行為適當，併諭知緩刑二年，以啟自新。
據上論結：應依刑事訴訟法第二百九十九條第一項前段，刑法二百七十六條第一項、
、第四十一條第一項、第六十二條、第七十四條第一款，罰金罰鍰提高標準條例第一
條前段、第二條，判決如主文。
本案經檢察官高嘉惠到庭執行職務。
中    華    民    國      九十一      年      六      月    二十八      日
                                  臺灣高雄地方法院交通法庭
                                      審判長法  官  裕斗
                                            法  官  洪文慧
                                            法  官  陳億芳
右正本證明與原本無異。
如不服本判決，應於判決送達後十日內，向本院提出上訴狀。
                                            書記官  吳炳松
中    華    民    國      九十一      年      七      月      一        日
